臺灣臺中地方法院民事裁定
110年度亡字第86號
聲  請  人  臺灣臺中地方檢察署檢察官


相  對  人  邱水平  

上列聲請人聲請宣告失蹤人邱水平死亡事件，本院裁定如下：
    主  文
一、宣告邱水平（男、民國00年0月00日生、國民身分證統一編
    號：Z000000000號，最後設籍地址：臺中市○○區○○○路000號
    臺中○○○○○○○○○）於民國108年1月30日晚上12時死亡。
二、聲請程序費用由邱水平遺產負擔。
    理  由
一、聲請意旨略以：失蹤人邱水平（男、民國00年0月00日生、
    國民身分證統一編號：Z000000000號，最後設籍地址：臺中
    市○○區○○○路000號臺中○○○○○○○○○）前於105年1月30日即行
    蹤不明，失蹤時年滿80歲，迄今生死不明已逾3年。為此，
    爰聲請對失蹤人為死亡宣告等語。
二、按失蹤人失蹤滿7年後，法院得因利害關係人或檢察官之聲
    請，為死亡之宣告；失蹤人為80歲以上者，得於失蹤滿3年
    後，為死亡宣告；又受死亡宣告者，以判決內所確定死亡之
    時，推定其為死亡；前項死亡之時，應為前條各項所定期間
    最後日終止之時，民法第8條第1項、第2項、第9條第1項、
    第2項前段分別定有明文。
三、經查：
㈠、聲請人主張失蹤人邱水平於105年1月30日即行蹤不明，其於
    失蹤時年滿80歲，迄今生死不明已逾3年等情，業據其提出
    臺中○○○○○○○○○109年12月7日中市南屯戶字第1090006986號
    函、戶籍謄本、在臺設籍歷史一覽表、全民健保資料查詢單
    、中外旅客個人歷次入出境資料查詢單、國軍退除役官兵輔
    導委員會桃園市榮民服務處109年11月6日桃市榮處字第1090
    014048號函暨所附訪視紀錄資料、臺中市政府警察局第四分
    局109年11月5日中市警四分防字第1090052077號函暨所附失
    蹤人口系統資料報表、臺中市生命禮儀管理處109年9月16日
    中市生儀一字第1090006949號函、臺中市南屯區公所109年1
    1月5日公所社字第1090030625號函、在監在押紀錄表、稅務
    電子閘門財產所得調件明細、臺中○○○○○○○○○109年12月18日
    之臺中○○○○○○○○○親屬、鄰里長或鄰居訪查紀錄表暨所附現
    場訪查照片等件為證，自堪信為真實。
㈡、而失蹤人經本院於110年2月26日裁定對其為死亡宣告之公示
    催告，現申報期滿，未據失蹤人陳報其生存，或知失蹤人生
    死者陳報其所知等情，並有本院110年度亡字第11號民事裁
    定、本院公示催告之公告、收狀資料查詢清單、收文資料查
    詢清單在卷可佐，揆之前揭規定，聲請人聲請對失蹤人為死
    亡之宣告，為有理由，應予准許，並應以失蹤屆滿3年之日
    即108年1月30日晚上12時，作為確定其死亡之時，爰宣告如
    主文第一項所示。
四、聲請程序費用負擔之依據：家事事件法第154條第3項。
中    華    民    國  110     年    10   月     26    日
                  家事法庭 　　法  官  謝珮汝
以上為正本係照原本作成。
如對本裁定抗告，須於裁定送達後10日之不變期間內，向本院提
出抗告狀。
中    華    民    國  110     年    10   月     26    日
                               書記官  劉燕媚